【裁判字號】    98,交聲,1542
【裁判日期】    980731
【裁判案由】    聲明異議
【裁判全文】
臺灣高雄地方法院交通事件裁定       98年度交聲字第1542號
原處分機關  交通部公路總局高雄區監理所
異  議  人
即受處分人  甲○○
上列異議人因違反道路交通管理處罰條例案件，對於交通部公路
總局高雄區監理所98年5 月19日所為之處分（處分案號：高監自
裁字第裁80-NJ0000000號）聲明異議，本院裁定如下：
    主  文
異議駁回。
    理  由
一、原處分意旨略以：異議人即受處分人甲○○於民國98年3 月
    11日上午8 時18分許駕駛車牌號碼TM-2976 號自用一般小客
    車，行經高雄縣大寮鄉○○路江山加油站前，因不遵守道路
    交通標線之指示，為警逕行舉發，嗣由原處分機關依道路交
    通管理處罰條例第60條第2 項第3 款之規定裁處罰鍰新臺幣
    （下同）900 元等語。
二、異議意旨略以：異議人當時在上開十字路口，因發現左前方
    有一輛車欲左轉，為顧慮行車安全，避免與轉彎車輛發生碰
    撞，不敢冒然直行，才未注意到超越停止線，員警開單未能
    考量當時的安全狀況，依法聲明異議云云。
三、按劃設於道路上，設於已設有「停車再開」標誌或設有號誌
    之交岔路口，鐵路平交道或行人穿越道之前方及左彎待轉區
    之前端，寬30至40公分之白色實線，為停止線，用以指示行
    駛車輛停止之界限，車輛停止時，其前懸部分不得伸越該線
    ；又車輛面對圓形紅燈表示禁止通行，不得超越停止線或進
    入路口，道路交通標誌標線號誌設置規則第170 條第1 項、
    第2 項及第206 條分別定有明文。再按汽車駕駛人駕駛汽車
    ，不遵守道路交通標誌、標線、號誌之指示，而本章各條無
    處罰之規定者，處900 元以上1,800 元以下罰鍰，道路交通
    管理處罰條例第60條第2 項第3 款亦有明文。
四、經查：
（一）異議人於98年3 月11日上午8 時18分許駕駛車牌號碼TM-2
      976 號自用一般小客車，行經高雄縣大寮鄉○○路江山加
      油站前，在交叉路口之號誌燈亮紅燈時，有車輛前懸部分
      伸越號誌燈停止線，不遵守道路交通標線之指示之事實，
      此有高雄縣政府警察局高縣警交字第NJ0000000 號舉發違
      反道路交通管理事件通知單、高雄縣政府警察局98年5 月
      1 日高縣警交字第0980018168號函及逕行舉發照片2 紙在
      卷可稽（見本院卷第7 、17至19頁），且為異議人所不爭
      執，其事實足堪認定。
（二）又經檢視本件逕行舉發照片，上開車輛在紅燈亮起2.9 秒
      進入停止線拍攝第1 張相片，第2 張相片顯示上開車輛確
      為超越停止線臨停違規屬實等語，此有高雄縣政府警察局
      98年5 月1 日高縣警交字第0980018168號函附卷足憑（見
      本院卷第7 頁），可知異議人係在紅燈亮起2.9 秒時進入
      上開路口之停止線，是異議人確有在號誌燈亮紅燈時，車
      輛前懸部分伸越號誌燈停止線之違規事實已明。且觀之上
      開逕行舉發照片（見本院卷第11頁），當時對向車道雖有
      1 輛大貨車已超越行人穿越道，呈現欲左轉之狀態，然駕
      駛人在行經交岔路口時，本應克盡注意交通號誌之變化，
      在紅燈亮起後即應在停止線前停止，車輛前懸部分並不得
      超越停止線，異議人因自身疏未注意交通號誌之變化，於
      紅燈亮起2.9 秒時仍起駛前行超越停止線，臨停在停止線
      與行人穿越道之間，而有上開違規行為，難認與對向車道
      之大貨車是否左轉有涉，卻徒執：當時在上開十字路口，
      因發現左前方有一輛車欲左轉，為顧慮行車安全，避免與
      轉彎車輛發生碰撞，不敢冒然直行，才未注意到超越停止
      線，員警開單未能考量當時安全狀況云云，為其違規駕駛
      之辯駁，難認可採。
五、綜上，本件異議人有不遵守道路交通標線指示之違規事實，
    事證明確，堪以認定。從而，原處分機關依道路交通管理處
    罰條例第60條第2 項第3 款之規定，裁處異議人罰鍰900 元
    ，於法並無不合，異議人之異議為無理由，應予駁回。
六、據上論斷，應依道路交通案件處理辦法第19條，裁定如主文
    。
中    華    民    國    98    年    7     月    31    日
                          交通法庭  法  官  林依蓉
以上正本證明與原本無異。
如不服本裁定，應於收受送達後5 日內向本院提出抗告狀。
中    華    民    國    98    年    7     月    31    日
                                    書記官  邱靜銘


司法院資訊處製作；財團法人民間司法改革基金會備份。
